【裁判字號】    95,簡上,8
【裁判日期】    950828
【裁判案由】    竊盜
【裁判全文】
臺灣宜蘭地方法院刑事判決               95年度簡上字第8號
上  訴  人  臺灣宜蘭地方法院檢察署檢察官
被      告  乙○○
                    （現於臺灣宜蘭看守所附設觀察勒戒處
上列上訴人因被告竊盜案件，不服本院94年度宜簡字第312號，
中華民國94年11月30日第一審刑事簡易判決（聲請簡易判決處刑
：94年度偵字第2683號），提起上訴及移送併案審理（94年度偵
字第3331號、95年度偵字第916、1546號），本院合議庭改依通
常程序自為第一審判決如下：
    主  文
原判決撤銷。
乙○○連續攜帶兇器竊盜，累犯，處有期徒刑壹年貳月。附表3
所示之私文書、工具及署押沒收。
    事  實
一、乙○○前因毒品危害防制條例案件、槍砲彈藥刀械管制條例
    及竊盜等案件，先後經本院判處有期徒刑，並經本院定其應
    執行刑2年2月確定，上開有期徒刑於民國92年9月27日縮刑
    期滿執行完畢。詎仍不知悔改，竟基於意圖為自己不法之所
    有，並基於概括之犯意，連續為下列竊盜、詐欺及行使偽造
    私文書等行為：
（一）於民國94年6月4日或5日某時許，進入位於宜蘭縣宜蘭市
      ○○路○段34號1樓無人居住之宜蘭縣製茶職業工會辦公室
      內（無故侵入建築物部分未據告訴），竊取丙○○所有中
      華電信股份有限公司（以下簡稱中華電信公司）Hinet點
      數卡1張及新臺幣（下同）約2、3,000元，得手後離去。
      繼自94年6月5日下午5時45分至47分間盜用丙○○前開
      Hinet點數卡之帳號及密碼，接續5次透過中華電信公司
      ADSL網路寬頻用戶加值服務至新格資訊有限公司（以下簡
      稱新格公司）網站消費計5,000元；自94年7月8日下午11
      時8分至94年7月9日上午3時41分間接續4次至新格公司網
      站消費計4,000元；又於94年7月9日上午4時29分透過中華
      電信公司ADSL網路寬頻用戶加值服務至臺灣奇景資訊有限
      公司（以下簡稱臺灣奇景公司）網站消費990元，而連續3
      次使中華電信公司網站管理人員、新格公司、臺灣奇景公
      司陷於錯誤，誤認乙○○係經由丙○○之授權以其Hinet
      數點卡購買加值服務，陷於錯誤，而將價值合計9,900元
      之服務提供乙○○，使乙○○獲得免付費用之不法利益，
      足以生損害於丙○○、中華電信公司、新格公司、臺灣奇
      景公司（見95年度偵字第916號卷）。
（二）乙○○為伺機進入宜蘭縣宜蘭市○○路○段277號竊取財物
      ，先於94年7月間某日在位於宜蘭縣宜蘭市○○路○段277
      號1樓前某機車之椅墊上拾得前址1樓大門，離本人所持有
      之鑰匙1支後將之侵占入己。又於94年8月14日下午3時30
      分許，攜帶客觀上足以危害人之生命、身體之兇器一字起
      子1支，並持前開鑰匙開啟前址1樓大門後，沿樓梯間至3
      樓，再以前開一字起子撬開3樓喇叭鎖（未達毀損程度）
      進入位於3樓之宜蘭縣米穀商業同業公會辦公室內（無故
      侵入建築物部分未據告訴），惟經搜尋財物後未有所獲而
      未遂（見94年度偵字第2683號卷）。
（三）於94年10月1日凌晨1、2時許，攜帶客觀上足以危害人之
      生命、身體之兇器老虎鉗、一字起子各1支，撬毀戊○○
      所有，停放於宜蘭縣宜蘭市○○路宜興橋下車號560-GX曳
      引車之右前車門鎖（毀損部分未據告訴），入內竊取戊○○所有之中國信託信用卡、郵局提款卡、駕駛執照各1張
      、現金1,000多元，得手後離去。繼而於如附表1所示之時
      間、地點，持前開中國信託信用卡購買如各該編號之商品
      或服務，並於信用卡簽帳單之持卡人欄內，偽簽戊○○之
      署押，以表示購買各該商品或服務，及向發卡銀行簽帳之
      意思，以作為特約商店經由收單銀行向發卡銀行請款之用
      ，而偽造信用卡簽帳單，再將信用卡簽帳單持交特約商店
      店員行使，使該店員誤信乙○○為真正持卡人，而允其刷
      卡消費，並使中國信託銀行先墊付其消費簽帳之款項，足
      以生損害於戊○○、中國信託銀行及特約商店（見94年度
      偵字第3331號卷）。
（四）於94年10月11日上午3、4時許，在宜蘭縣宜蘭市○○街郵
      局旁，徒手竊取丁○○所有XO-5693號自小客車得手，嗣
      乙○○將車駛至宜蘭縣宜蘭市○○路124號旁空地，檢視
      車內電池與其所有車輛電池不符，而棄置前開自小客車。
      復因見丁○○所有之豐銀行信用卡置於車內，遂徒手竊
      取之。繼而於附表2所示之時間，在位於宜蘭縣宜蘭市○○路133號三多網路咖啡店內，未經丁○○之授權，擅自
      持前開豐銀行信用卡，冒用丁○○之名義，鍵入持卡人
      基本資料、信用卡別、卡號及有效月年等電磁紀錄，用以
      表示持卡人利用發卡銀行所核發信用卡之資料，透過網路
      確認消費之用意證明，向網路特約商店購買物品或服務而
      行使之，使上開網站管理人員陷於錯誤，誤信乙○○為真
      正持卡人，而允其刷卡消費，並使豐銀行先行墊付其消
      費簽帳之款項，足以生損害於丁○○、豐銀行、網路特
      約商店及上開網站管理人員資料審核之正確性（見94年度
      偵字第3331號卷）。
（五）於94年12月23日上午4、5時許，以客觀上足以危害人之生
      命、身體之兇器尖嘴鉗及一字起子各1支，竊取甲○○所
      有停放於宜蘭縣頭城鎮○○路○段112號往北100公尺處，
      車號為KS-896號之曳引車（含車號為3M-60號之車斗）1部
      得手（見95年度偵字第1546號）。
二、案經宜蘭縣警察局宜蘭分局報請臺灣宜蘭地方法院檢察署檢
    察官偵查後聲請簡易判決處刑及宜蘭縣警察局宜蘭分局、羅
    東分局報請同署檢察官移送併案審理。
    理  由
一、訊據被告乙○○固坦承前揭事實欄一、（二）、（五）所指
    之犯行，亦坦承前揭事實欄一、（三）所指竊取戊○○所有
    中國信託信用卡1張，並於附表1所示時、地盜刷消費之犯行
    。惟矢口否認有何前揭事實欄一、（一）、（四）所指犯行
    ，並否認於前揭事實欄一、（三）所指時、地竊取戊○○之
    中國信託銀行信用卡時，亦同時竊取戊○○所有之郵局提款
    卡及駕駛執照各1張、現金1,000多元，辯稱：關於前揭事實
    欄一、（一）部分，伊並未進入宜蘭縣宜蘭市○○路○段34
    號1樓宜蘭縣製茶職業工會辦公室竊取丙○○所有之Hinet點
    數卡；關於前揭事實欄一、（三）部分，伊於竊取戊○○所
    有之中國信託信用卡時，並未見到有何郵局提款卡及現金，
    並未竊取戊○○所有之郵局提款卡及現金；關於前揭事實欄
    一、（四）部分，伊僅係將丁○○所有之自小客車移動300
    公尺，沒有拿車內丁○○所有之豐銀行信用卡，亦未冒丁○○之名義以前開信用卡上網交易消費云云。經查：
（一）就前揭事實欄一、（一）部分，業據證人丙○○於本院審
      理時結證稱：伊於94年6月6日周一發現其置於辦公室抽屜
      內之Hinet點數卡及約2、3,000元之現金失竊，其於隔月
      收到中華電信公司帳單始知Hinet點數卡遭盜用計9,900元
      等語（參見本院卷第114至115頁），並有中華電信公司帳
      單、丙○○點數卡遭竊後之消費紀錄在卷可稽。依前開消
      費紀錄顯示（參見警蘭偵字第0950000447號警詢卷第14頁
      ），盜用者透過中華電信公司網路寬頻用戶加值服務至新
      格公司消費時留有0000000000、0000000000、0000000000
      、0000000000等行動電話門號，此有新格公司95年6月2日
      新字第001號函在卷可查（參見本院卷第76頁）。而其中
      0000000000門號，為被告以潘聖鵬名義申請使用等情，為
      被告所自承，並有證人潘聖鵬於警詢中之供證、中華電信
      資料查詢（參見本院卷第77頁）可為佐證。被告雖辯稱：
      伊當時在裕博交通公司擔任司機，伊記得94年7月9日上午
      4時29分有一名同事向伊借0000000000號行動電話去使用
      ，伊忘記是哪一位同事，因公司內員工有60至70位等語（
      參見警蘭偵字第0950000447號警詢卷第2、3頁）。然被告
      既清晰記憶於當時有某人向其借用行動電話，卻又宣稱不
      知係由何人借用，所述顯不合理；且向他人短期借用行動
      電話時，多係為緊急聯絡之必要以供撥打使用，借用人未
      必得以背誦借用行動電話之正確門號，且使用中華電信公
      司ADSL網路寬頻用戶加值服務，多係作為娛樂或查詢資訊
      之用，常理也不致於消費時留下向他人借用之門號作為自
      己聯絡之用，是被告辯稱顯屬事後卸責之詞，不足採信。
      綜上，此部分事證明確，犯行堪以認定。
（二）就事實欄一、（二）部分，業據被告坦承不諱，且有證人
      即宜蘭縣米穀商業同業公會行政人員林慧萍於警詢中證述
      甚明。另查，被告於進入宜蘭縣宜蘭市○○路○段277號，
      後於該址1樓樓梯間留下菸蒂1只之事實，業據被告自承在
      卷。再查，警方鑑識人員於前址3樓喇叭鎖下方門板上採
      得指紋，經比對結果與被告指紋相符，此有內政部警政署
      刑事警察局94年8月24日刑紋字第0940128151號鑑驗書1紙
      在卷可稽，綜上，此部分事證明確，犯行堪以認定。
（三）就事實欄一、（三）部分，業據證人戊○○於本院審理時
      證稱：伊所有之曳引車右前車門遭類似一字起子之工具撬
      毀鎖頭，原置於車內之皮包內之中國信託銀行信用卡、郵
      局提款卡及駕駛執照各1張、現金1,000多元失竊等語。被
      告雖否認竊取郵局提款卡、駕駛執照各1張及現金1,000多
      元之犯行，惟其自承其以所有之一字起子及老虎鉗各1支
      破壞戊○○所有曳引車之右前車門鎖頭，並打開皮包取走
      中國信託信用卡1張，則戊○○所失竊之郵局提款卡、駕
      駛執照各1張及現金1,000多元均係被告所取走，應甚明確
      。又查，被告竊取前開中國信託信用卡後，繼而於如附表
      1所示之時間、地點，持卡購買如各該編號之商品或服務
      ，並於信用卡簽帳單之持卡人欄內，偽簽戊○○之署押以
      刷卡消費之事實，除據被告自承在卷外，並有證人即金面
      加油站店員何建緯、紫羅蘭護膚坊店員黃雅惠於警詢中之
      指述、被告於金面加油站、紫羅蘭護膚坊及嘉品珠寶銀樓
      之消費簽帳單各1紙、統一發票1張、現場照片4張、車號
      查詢汽車車籍在卷可稽，被告此部分犯行已堪認定。
（四）就事實欄一、（四）部分，被告於本院審理時坦承其確實
      於事實欄一、（四）所指時地，將丁○○所有之XO-5693
      號自小客車由宜蘭縣宜蘭市○○街郵局旁移往宜蘭縣宜蘭
      市○○路124號旁空地等語；並於警詢及偵查中自承，其
      當時檢視車內電池與其所有車輛電池不符，而棄置前開自
      小客車等語，核與證人即被害人丁○○於本院審理時所述
      失竊情節相符，並有現場照片4張，車輛竊盜、車牌失竊
      資料個別查詢報表－查詢車輛認可資料、贓物認領保管單
      、宜蘭縣警察局尋獲電腦單各1紙在卷可稽，核被告既移
      置車輛離開現場，顯已將前開車輛置於自己實力支配之下
      ，業已竊盜既遂要屬無疑。被告雖矢口否認竊取丁○○所
      有，置於車內之豐銀行信用卡，並進而於附表2所示之
      時間，在位於宜蘭縣宜蘭市○○路133號三多網路咖啡店
      內，冒用丁○○之名義，上網刷卡消費之犯行。惟查，丁○○於前開車輛失竊後，放置其內之豐銀行信用卡亦同
      時失竊，並遭盜刷如附表2所示之金額等情，業經證人丁○○於偵查及本院審理時供陳甚明，並有附表2所示4次網
      路交易資料、信用卡帳單明細、IP位置資料以及證人即三
      多網路咖啡店負責人林進雄於警詢中之證詞為佐。其中交
      易者於附表2編號1所為交易時留有0000000000號行動電話
      ，暱稱「大肚」等個人資料（參見本院卷第89頁）；於附
      表2編號5所為交易時留有0000000000號行動電話（參見94
      年度偵字第3331號卷第24頁），有一七六影音科技有限公
      司95年7月26日函、綠界科技股份有限公司交易資料附卷
      足參。前開0000000000號行動電話與前開被告竊取丙○○
      所有Hinet點數卡後透過中華電信公司網路寬頻用戶加值
      服務至新格公司消費時所留之0000000000行動電話門號相
      同，且被告之綽號即為「大肚」，除為被告所自承外，並
      有證人何金生於警詢中之證詞可以相互印證，則被告顯為
      附表2各次網路交易之交易者無訛，被告未經丁○○之授
      權即冒用丁○○之名義，鍵入持卡人基本資料、信用卡別
      、卡號及有效月年等電磁紀錄，用以表示持卡人利用發卡
      銀行所核發信用卡之資料，透過網路進行消費，彰彰甚明
      ，被告所辯不足採信，此部分事證明確，犯行堪以認定。
（五）就事實欄一、（五）部分，則迭據被告於警詢、偵查及本
      院審理時供承不諱，核與證人甲○○指訴之失竊情節相符
      ，並有證人即嗣後取得車輛之何金生、證人即參與尋得甲○○前開車輛之陳建德於警詢中之證述可資參佐，此外並
      有尋獲後車輛照片6張在卷可稽，足認被告此部分之自白
      應與事實相符，事證亦明，堪以認定。
二、論罪及科刑：
（一）按信用卡簽帳單具有持卡人與特約商店之交易紀錄及由特
      約商店請求發卡銀行撥款之證明文件等性質，故持卡人於
      該簽帳單簽名，係對所簽之金額負責之意，該簽帳單之性
      質為私文書；次按電磁紀錄藉機器或電腦之處理所顯示之
      影像或符號，足以為表示其用意之證明者，以文書論，刑
      法第220條第2項定有明文。利用網際網路上網消費，須用
      戶先在用戶端電腦上鍵入持卡人基本資料、信用卡別、卡
      號及有效月年等電磁紀錄，以編輯填寫訂購單，表明持卡
      人同意以其持有信用卡付款之內容，再按鍵傳送該份訂購
      單至各該架設消費網站之公司以完成交易，是若未經持卡
      人之授權，完成前開電腦網頁準私文書，除已在其所利用
      之電腦內偽造準私文書外，其透過網路傳送該等準私文書
      予遠端之網路商店收受而消費，尚構成將偽造準私文書予
      以行使之行為，並該當詐欺取財之犯行。核被告事實欄一
      、（一）之所為，係犯刑法第320條第1項之竊盜罪及同法
      第339條第2項之詐欺得利罪，被告使用丙○○上網使用
      Hinet點數卡，係購買中華電信公司ADSL網路寬頻用戶加
      值服務，並非取得具體財物，併辦意旨認其所為屬詐欺取
      財犯行，尚有誤會；事實欄一、（二）之所為，係犯同法
      第337條之侵占離本人所持有之物罪、同法第321條第1項
      第3款、第2項之攜帶兇器竊盜未遂罪，聲請簡易判決意旨
      僅認被告係犯刑法第320條第3項、第1項之竊盜未遂罪，
      漏未論及侵占離本人所持有之物罪，且被告自承其係攜帶
      一字起子1支而竊盜，一字起子於客觀上足以危險人之生
      命、身體，當認為兇器，已構成攜帶兇器竊盜未遂罪，聲
      請簡易判決意旨此部分所認亦有違誤，惟聲請簡易判決之
      基本事實同一，本院仍得逕予審理，並變更起訴法條；事
      實欄一、（三）之所為，係犯同法第321條第1項第3款之
      攜帶兇器竊盜罪、同法第339條第1項之詐欺取財罪、同法
      第216、210條之行使偽造私文書罪，併辦意旨另認被告尚
      竊取戊○○所有之曳引車，惟證人戊○○業於本院審理時
      證稱前開車輛並未失竊等語（參見本院卷第116頁），則
      併辦意旨此部分所認，尚有誤會；事實欄一、（四）之所
      為，係犯同法第320條第1項之竊盜罪、同法第339條第1項
      之詐欺取財罪、同法第216、210條之行使偽造私文書罪，
      併辦意旨另認被告尚竊取丁○○放置於X0-5693號自小客
      車內之釣竿5支，惟被告堅詞否認竊取前開釣竿5支之犯行
      ，辯稱：伊沒有拿車內之釣竿，當時車內沒有東西等語，
      且證人丁○○於本院審理時證稱，伊找到車輛時，釣竿尚
      在車內，沒有遺失等語，則被告自宜蘭縣宜蘭市○○街郵
      局旁將XO-5693號自小客車開走，迨至棄車於宜蘭縣宜蘭
      市○○路124號空地旁期間，應不知前開自小客車內尚有
      釣竿5支存在，被告應無竊取前開釣竿之意圖，併辦意旨
      所認也有誤會，爰予更正；事實欄一、（五）之所為，係
      犯同法第321條第1項第3款攜帶兇器竊盜罪。被告在簽帳
      單上偽造署押之行為，均係偽造私文書之部分行為，又偽
      造私文書、準私文書後復持以行使，其偽造私文書、準私
      文書之低度行為應為行使偽造私文書、準私文書之高度行
      為所吸收，均不另論罪。至被告上網在訂購網頁上填入「
      丁○○」之姓名，僅係作為身分標識之用意，核與偽造署
      押犯行有間，附此敘明。
（二）被告行為後，刑法業於94年2月2日經總統以華總一義字第
      09400014901號令修正公布，並於95年7月1日施行（下稱
      新刑法，修正前刑法下稱舊刑法），參酌最高法院95年5
      月23日刑事庭第8次會議決議，新刑法第2條第1項係規範
      行為後法律變更所生新舊法律比較適用之準據法，於新刑
      法施行後，應適用新刑法第2條第1項之規定，為「從舊從
      輕」之比較。另於比較時應就罪刑有關之共犯、未遂犯、
      想像競合犯、牽連犯、連續犯、結合犯，以及累犯加重、
      自首減輕暨其他法定加減原因（如身分加減）與加減比例
      等一切情形，本於統一性及整體性原則，綜其全部罪刑之
      結果而為比較。而舊刑法第55條後段牽連犯及同法第56條
      連續犯之規定，於新刑法中業已刪除，經附表4所示比較
      新舊刑法結果，仍應適用較有利於被告之行為時法律即舊
      刑法，並據而論以連續犯及牽連犯。則被告先後多次竊盜
      、攜帶兇器竊盜、攜帶兇器竊盜未遂、行使偽造私文書、
      行使偽造準私文書、詐欺得利、詐欺取財犯行，均時間緊
      接，目的相同，所犯又係構成要件相類之罪，顯係基於概
      括犯意而為之，均為連續犯，均應依舊刑法第56條之規定
      各論以攜帶兇器竊盜、行使偽造私文書、詐欺取財之一罪
      ，並依法加重其刑。又被告所犯前開各罪及侵占離本人所
      持有之物罪間，有方法目的、原因結果之牽連關係，為牽
      連犯，應從一重之攜帶兇器竊盜罪處斷。又事實欄一、（
      一）、（三）、（四）、（五）及事實欄一、（二）之侵
      占離本人所持有之物之犯行，雖未經檢察官聲請簡易判決
      處刑，惟此等部分與已聲請簡易判決處刑部分，有連續犯
      或牽連犯之裁判上一罪關係，本院自得併予審理。再查，
      被告有前揭事實欄所指之犯罪科刑及執行情形，此有臺灣
      高等法院被告前案紀錄表1份在卷可參，其於五年以內再
      犯本件有期徒刑以上之罪，為累犯，依舊刑法第47條規定
      ，遞加重其刑。
三、撤銷改判之理由：
（一）原審就被告於94年8月14日上午3時30分許，進入宜蘭縣宜
      蘭市○○路○段277號3樓辦公處所行竊而未遂予以論罪科
      刑固非無見，惟查：被告此部分所為係攜帶一字起子撬開
      喇叭鎖行竊，原審漏未審究被告攜客觀上足以對人體構成
      威脅危險性之一字起子行竊，僅論以普通竊盜未遂容有未
      洽。原審另認定被告於進入宜蘭縣宜蘭市○○路○段277號
      3樓辦公室後，復承前竊盜之概括犯意，進入同號1樓辦公
      處所行竊，因未發現值錢財物致未得逞之竊盜未遂犯行部
      分，應屬不能證明（詳如後述），亦有違誤。又被告為事
      實欄一、（一）、（三）、（四）、（五）所指之犯行，
      此部分與前開論罪科刑部分有連續犯或牽連犯之裁判上一
      罪之關係，原審未及審酌，檢察官上訴指摘原判決之不當
      為有理由，應由本院管轄之第二審合議庭將原判決予以撤
      銷改判。又本院認被告上開事實欄一、（一）至（五）犯
      行已不宜逕以簡易判決諭知得易科罰金之刑或給予緩刑宣
      告，爰依刑事訴訟法第451條之1第4項但書改依通常訴訟
      審理，並自為第一審判決。
（二）爰審酌被告連續多次竊盜，並偽冒他人名義藉以取得不法
      財物及利益，對被害人產生無可預見之財產、信用損失，
      犯罪情節非輕，所竊取如事實欄一、（五）之曳引車價值
      甚高，造成車主損失甚鉅，犯後於本院審理時未坦承全部
      犯行，態度不佳等一切情狀，量處如主文所示之刑。附表
      3所示之私文書及工具，均為被告所有，並為供犯罪所用
      之物，應遵從刑從屬於主刑原則，依舊刑法第38條第1項
      第2款規定沒收，另偽造「戊○○」之署押，則依刑法第
      219條規定宣告沒收。至被告以一字起子、尖嘴鉗各1支竊
      取事實欄一、（五）所指曳引車，並無證據足以證明為被
      告所有，應不予宣告沒收，附此敘明。
四、公訴意旨另以：被告於94年8月14日上午3時30分許，進入宜
    蘭縣宜蘭市○○路○段277號3樓宜蘭縣米穀商業同業公會辦
    公處所行竊而未遂後，復承前竊盜之概括犯意，進入同號1
    樓代書事務所辦公處所行竊，因未發現值錢財物致未得逞，
    因認被告此部分亦構成竊盜未遂之罪嫌云云。訊據被告堅詞
    否認此部分竊盜未遂之犯行，辯稱：宜蘭縣宜蘭市○○路○
    段277號處所自大門進入後是1樓樓梯間，樓梯間與1樓辦公
    室有隔間，伊自1樓走至3樓，於3樓辦公室竊盜未遂後，本
    欲以其所拾獲之鑰匙開啟1樓辦公室，惟無法開啟，故未進
    入1樓辦公處所等語。經查，證人即被害人林琇瑩警詢中證
    稱：伊公司於94年8月14日下午4時40分許，發現在1樓樓梯
    間有1支菸蒂，惟辦公室內財物並無損失等語。被告雖於警
    詢中坦承該支菸蒂為其所留，惟該支菸蒂位於前址1樓樓梯
    間，並非在1樓辦公室內，且該1樓辦公室並未發現有何財物
    遺失，則被告是否確曾進入該1樓辦公室內搜尋財物而竊盜
    未遂，即無積極證據足以證明，則此部分本應為無罪之諭知
    ，惟公訴人認此部分與本案已判決有罪部分具連續犯之裁判
    上一罪關係，不另為無罪之諭知。
五、本件原審未及審酌移送併案審理部分，致未適用通常程序審
    理，而誤以簡易判決處刑，已如前述，本院合議庭依通常訴
    訟程序審理後，自為第一審判決，當事人如不服本判決，仍
    得於法定期間內，向管轄第二審法院提起上訴。
據上論結，應依刑事訴訟法第455條之1第1項、第3項、第451條
之1第4項但書、第452條、第369條第1項前段、第364條、第299
條第1項前段、第300條，刑法第2條第1項前段、刑法第321條第
1項第3款、第339條第1項、第220條第2項、第210條、第216條、
第337條、第219條、修正前刑法第56條、第55條後段、第47條、
第38條第1項第2款，修正前罰金罰鍰提高標準條例第1條前段，
判決如主文。
本案經檢察官陳嘉瑜到庭執行職務
中    華    民    國    95    年    8     月    28    日
                  刑事第三庭審判長法  官    林惠玲
                                  法  官    劉家祥
                                  法  官    郭淑珍
以上正本證明與原本無異。
如不服本判決應於收受本判決後10日內向本院提出上訴書狀，其
未敘述上訴理由者，並得於提起上訴後10日內向本院補提理由書
狀(均須按他造當事人之人數附繕本)「切勿逕送上級法院」。
                                  書記官    林秀麗
中    華    民    國    95    年    8     月    29    日
附錄法條：
刑法第321條第1項
犯竊盜罪而有下列情形之一者，處6月以上、5年以下有期徒刑：
三、攜帶兇器而犯之者。
刑法第337條
意圖為自己或第三人不法之所有，而侵占遺失物、漂流物或其他
離本人所持有之物者，處銀元500元以下罰金。
刑法第339條第1、2項
意圖為自己或第三人不法之所有，以詐術使人將本人或第三人之
物交付者，處5年以下有期徒刑、拘役或科或併科1000元以下罰
金。
以前項方法得財產上不法之利益或使第三人得之者，亦同。
刑法第210條
偽造、變造私文書，足以生損害於公眾或他人者，處五年以下有
期徒刑。
刑法第216條
行使第210條至第215條之文書者，依偽造、變造文書或登載不實
事項或使登載不實事項之規定處斷。
附表1：
┌──┬────┬───────┬─────┬────┬───────┐
│編號│刷卡時間│  刷卡地點    │特約商店  │盜刷金額│  備    註    │
├──┼────┼───────┼─────┼────┼───────┤
│ 1  │95年10月│宜蘭縣頭城鎮青│清圻企業金│4,000元 │乙○○以複寫方│
│    │1日上午4│雲路1段420號  │面加油站  │        │式同時在特約商│
│    │時22分  │              │          │        │店存根聯、持卡│
│    │        │              │          │        │人存根聯上偽簽│
│    │        │              │          │        │戊○○之署押各│
│    │        │              │          │        │1枚，並收受持 │
│    │        │              │          │        │卡人存根聯1張 │
├──┼────┼───────┼─────┼────┼───────┤
│ 2  │94年10月│宜蘭縣宜蘭市建│紫羅蘭護膚│4,400元 │乙○○在特約商│
│    │1日上午4│軍路2之1號    │坊        │        │店存根聯上偽簽│
│    │時51分  │              │          │        │戊○○之署押1 │
│    │        │              │          │        │枚，並收受持卡│
│    │        │              │          │        │人存根聯1張   │
├──┼────┼───────┼─────┼────┼───────┤
│ 3  │94年10月│宜蘭縣宜蘭市中│嘉品珠寶銀│6,000元 │乙○○在特約商│
│    │1日上午8│山路127號     │樓        │        │店存根聯上偽簽│
│    │時6分   │              │          │        │戊○○之署押1 │
│    │        │              │          │        │枚，並收受持卡│
│    │        │              │          │        │人存根聯1張   │
├──┼────┼───────┼─────┼────┼───────┤
│ 4  │94年10月│宜蘭縣宜蘭市中│金展銀樓  │7,000元 │因店家向銀行查│
│    │1日某時 │山路3段117號  │          │（未詐得│核認為有疑致杜│
│    │        │              │          │）      │君駿消費未完成│
│    │        │              │          │        │而未遂        │
├──┴────┴───────┴─────┴────┴───────┤
│                                           合計詐得：14,400元       │
└──────────────────────────────────┘
附表2：
┌──┬────┬───────┬─────┬────┬───────┐
│編號│刷卡時間│  特約商店    │ 發卡銀行 │盜刷金額│  商品或服務  │
├──┼────┼───────┼─────┼────┼───────┤
│ 1  │94年10月│一七六影音科技│豐銀行  │5,000元 │視訊儲值點    │
│    │11日上午│有限公司      │          │        │              │
│    │6時10分 │              │          │        │              │
├──┼────┼───────┼─────┼────┼───────┤
│ 2  │94年10月│綠界科技股份有│同上      │2,900元 │視訊聊天點數  │
│    │11日上午│限公司        │          │        │              │
│    │6時24分 │              │          │        │              │
├──┼────┼───────┼─────┼────┼───────┤
│ 3  │94年10月│同上          │同上      │2,900元 │同上          │
│    │11日上午│              │          │        │              │
│    │6時27分 │              │          │        │              │
├──┼────┼───────┼─────┼────┼───────┤
│ 4  │94年10月│同上          │同上      │2,900元 │同上          │
│    │11日上午│              │          │        │              │
│    │6時30分 │              │          │        │              │
├──┼────┼───────┼─────┼────┼───────┤
│ 5  │94年10月│同上          │同上      │5,000元 │影音視訊網點數│
│    │11日上午│              │          │        │卡            │
│    │6時15分 │              │          │        │              │
├──┴────┴───────┴─────┴────┴───────┤
│                                           合計詐得：18,700元       │
└──────────────────────────────────┘
附表3：（應沒收之私文書、工具及署押）
一、被告所有，供犯事實欄一、（三）所指犯罪所用偽造如附表
    1編號1至3戊○○之簽帳單持卡人存根聯共3紙。
二、偽造如附表1編號1至3戊○○簽帳單特約商店存根聯上「戊○○」之簽名共3枚。
三、被告所有，供犯事實欄一、（二）所指犯罪所用之一字起子
    1支。
四、被告所有，供犯事實欄一、（三）所指犯罪所用之一字起子
    、老虎鉗各1支。
附表4：
┌───┬───────┬────────┬──────┐
│比較  │舊刑法於本案適│新刑法於本案適用│依從舊從輕原│
│法條  │用之法律效果  │之法律效果      │則比較結果  │
├───┼───────┼────────┼──────┤
│刑法第│依罰金罰鍰提高│依刑法施行法第1 │本條無發生更│
│337條 │標準條例第1條 │條之1第2項提高30│有利或更不利│
│      │前段規定，罰  │倍，最高可處新臺│於被告之變更│
│      │金刑500銀元得 │幣15,000元      │            │
│      │提高至10倍，最│                │            │
│      │高可處銀元    │                │            │
│      │5,000元即新臺 │                │            │
│      │幣15,000元    │                │            │
├───┼───────┼────────┼──────┤
│刑法第│依罰金罰鍰提高│依刑法施行法第1 │本條無發生更│
│339條 │標準條例第1條 │條之1第2項提高30│有利或更不利│
│      │前段規定，罰金│倍，最高可處新臺│於被告之變更│
│      │刑1,000銀元得 │幣30,000元      │            │
│      │提高至10倍，最│                │            │
│      │高可處銀元    │                │            │
│      │10,000元即新臺│                │            │
│      │幣30,000元    │                │            │
├───┼───────┼────────┼──────┤
│刑法第│罰金刑：銀元1 │罰金刑：新臺幣  │本條從舊刑法│
│33條第│元以上        │1,000元以上，以 │較有利於被告│
│5款   │              │百元計算之      │            │
├───┼───────┼────────┼──────┤
│舊刑法│適用牽連犯之規│刪除牽連犯之規定│本條從舊刑法│
│第55條│定，從一重處斷│，屬於數罪併罰，│較有利於被告│
│後段  │              │得定數罪刑合併之│            │
│      │              │刑期以下        │            │
├───┼───────┼────────┼──────┤
│舊刑法│適用連續犯之規│刪除連續犯之規定│本條從舊刑法│
│第56條│定，以一罪論，│，屬於數罪併罰，│較有利於被告│
│      │並得加重本刑至│得定數罪刑合併之│            │
│      │2分之1        │刑期以下        │            │
├───┼───────┼────────┼──────┤
│刑法第│應適用累犯規定│同舊刑法之法律效│本條無發生更│
│47條  │，加重本刑至2 │果              │有利或更不利│
│      │分之1         │                │於被告之變更│
├───┴───────┴────────┴──────┤
│綜合比較結果：                                        │
│因被告依舊刑法成立連續犯及牽連犯，以舊刑法較有利於被告│
│，故本案應一體適用舊刑法即行為時刑法。                │
└───────────────────────────┘


司法院資訊處製作；財團法人民間司法改革基金會備份。
